# 请教陈版，预审时重要性水平的计算问题

提问人：学以 时间：2016-12-19 13:09:42
陈版，若在 10 月份对被审计单位进行预审，在选择税前利润作为重要性水平的计算基础合适的情况下，是按照1-10月的税前利润计算重要性水平吗？在年审的时候再用全年的数据重新计算？

回答人：chenyiwei
预审并不是一个单独的审计期间或报告期间。因此预审期间的重要性水平应依据 1 ～ 9 月的实际业绩推算出预计的全年业绩，以该全年业绩指标乘以规定比例确定初步的重要性水平。后续年度结帐完成后，根据最终的未审报表调整重要性水平，此时需重新检查预审期间的工作是否充分，必要时追加对预审期间的审计工作。